【裁判字號】    89,交易,263
【裁判日期】    890731
【裁判案由】    過失傷害
【裁判全文】
臺灣臺中地方法院刑事判決                        八十九年度交易字第二六三號
    公  訴  人  臺灣台中地方法院檢察署檢察官
    被      告  乙○○
右列被告因過失傷害案件，經檢察官提起公訴 (八十九年度偵字第一三六二號)，本
院判決如左：
    主  文
乙○○因過失傷害人，處有期徒刑參月，如易科罰金，以參佰元折算壹日。
    事  實
一、乙○○於民國八十八年五月七日凌晨一時四十五分許，騎乘車號ＯＢＯ─八五七
    號重型機車，沿臺中縣龍井鄉○○○路由北往南方向行駛，行經該路三八八號旭
    邑金機械有限公司前時，適甲○○手持雨傘（時值下雨）亦沿該路由北往南方向
    靠路旁行走，乙○○本應注意車前狀況，而依當時天候雨、夜間有照明、路面濕
    潤無缺陷、無障礙物、視距良好，並無不能注意之情況，其竟疏未注意車前狀況
    ，而自後追撞同向行走之甲○○，致甲○○受有頭部外傷、頭皮血腫、左側鎖骨
    骨折、腰椎壓陷性骨折等之傷害。
二、案經甲○○訴由臺中縣警察局烏日分局報請臺灣臺中地方法院檢察署檢察官偵查
    起訴。
    理  由
一、訊據被告乙○○固坦承於上開時地騎車要回家，惟辯稱伊只知道是在要回家的路
    上，不知有無撞倒被害人，發生什麼事情，均想不起來，當天伊雖有騎車經過那
    條路，但並未經過車禍現場云云。然查，右揭事實迭據被害人甲○○指訴綦詳，
    並經證人即當時在場處理之警員丙○○於偵查中及本院審理時證述其到現場時，
    只剩機車留在現場，機車的大燈碎片在馬路邊線旁邊，機車倒在路旁，機車好像
    有移動過，機車之撞擊位置是機車正前方等語，明白指出機車大燈碎片散落在路
    旁，此亦有道路交通事故調查表一件在卷可稽，顯見撞擊點應在路旁無訛。次查
    ，被害人甲○○受有頭部外傷、頭皮血腫、左側鎖骨骨折、腰椎壓陷性骨折等傷
    害，有診斷證明書一紙附卷足憑，觀諸其所受之腰椎壓陷性骨折傷害，其受傷部
    位為後腰部，是被告應係騎乘機車自後方追撞被害人致被害人倒地受傷，況被告
    於偵查中亦自承撞到被害人後面等語在卷，是被告於審判中翻異前詞，辯稱不知
    車禍發生情形，顯係臨訟飾卸之詞，殊無可採。
二、按汽車行駛時，應注意車前狀況並隨時採取必要之安全措施，道路交通安全規則
    第九十四條第三項定有明文。本件依當時天候雨、夜間有照明、路面濕潤無缺陷
    、無障礙物、視距良好，並無不能注意之情況，被告竟疏未注意車前狀況，而自
    後追撞路旁前方行走之被害人，其有過失甚明，且其過失行為與被害人所受傷害
    間具有相當因果關係，其事證明確，犯行堪以認定。
三、核被告所為，係犯刑法第二百八十四條第一項前段之過失傷害罪。爰審酌被告生
    活狀況、智識程度、過失程度之輕重、被告肇事後飾詞圖卸，尚無悔意等一切情
    狀，量處如主文所示之刑，並諭知易科罰金之折算標準。
據上論斷，應依刑事訴訟法第二百九十九條第一項前段，刑法第二百八十四條第一項
前段、第四十一條，罰金罰鍰提高標準條例第一條前段、第二條，判決如主文。
中      華      民      國    八十九    年      七      月    三十一    日
                                    臺灣臺中地方法院交通法庭
                                            法  官  陳  淑  芳
右正本證明與原本無異。
如不服本判決，應於判決送達後十日內向本院提出上訴狀，上訴於臺灣高等法院臺中
分院 (須附繕本)。
                                            書記官
中      華      民      國    八十九    年      八      月      三      日
附錄論罪科刑實體法條文：
刑法第二百八十四條


司法院資訊處製作；財團法人民間司法改革基金會備份。
